【裁判字號】    89,易,181
【裁判日期】    890317
【裁判案由】    竊盜
【裁判全文】
臺灣高雄地方法院刑事判決                          八十九年度易字第一八一號
    公  訴  人  臺灣高雄地方法院檢察署檢察官
    被      告  丙○○
右列被告因竊盜案件，經檢察官聲請簡易判決處刑（八十八年度偵字第一七七二九號
），經本院鳳山簡易庭認不宜依簡易判決處刑，移送本院刑事庭，本院判決如左：
    主  文
丙○○連續攜帶兇器竊盜，處有期徒刑捌月。
扣案之鑰匙及Ｔ字型扳手各壹支，均沒收。
    事  實
一、丙○○於民國八十五年間因違反肅清煙毒條例等案件，經本院判處有期徒刑三年
    四月，於八十七年四月一日假釋交付保護管束，至八十九年十月二十日屆滿，尚
    未執行完畢（現已撤銷假釋，執行殘刑中）。詎於假釋期間，猶不知悔改，復基
    於意圖為自己不法所有之概括犯意，於八十八年七月十五日凌晨三時許，連續在
    高雄市○○區○○街二十三號前，以自備之鑰匙一支（公訴人誤載為以Ｔ字型螺
    絲起子），竊取甲○○所有車牌號碼ＸＪＥ─九一二號重型機車一部，得手後供
    己騎用，並將該機車騎回其住處附近之高雄縣保泰路二二Ｏ巷六弄二號前停放。
    其又基於承前同一之概括犯意，於同日凌晨三時五十分，攜帶客觀上可供兇器使
    用之Ｔ字型扳手（即Ｔ型螺絲起子）一支，在高雄縣鳳山市○○○路六十四巷十
    三弄二號前，持上開Ｔ型扳手一支，撬開乙○○所有車牌號碼Ｏ八六─七一二三
    號輕型機車之機車鎖，連續竊取該機車得手時，為警當場查獲，繼而循線在高雄
    縣保泰路二二Ｏ巷六弄二號前起出上開車牌號碼ＸＪＥ─九一二號重型機車，並
    扣得其所有之鑰匙及Ｔ字型扳手各一支。
二、案經高雄縣警察局鳳山分局報請臺灣高雄地方法院檢察署檢察官偵查聲請簡易判
    決處刑，經本院鳳山簡易庭認不宜依簡易判決處刑，移送本院刑事庭。
    理  由
一、訊據被告丙○○固坦承其於右揭時、地，持自備之鑰匙一支，竊取甲○○所有車
    牌號碼ＸＪＥ─九一二號重型機車一部得手後之事實，坦白承認，惟矢口否認有
    何竊取前開乙○○所有車牌號碼Ｏ八六─七一二三號輕型機車一部之犯行，辯稱
    ：當時為警查獲時，其只是坐在車牌號碼Ｏ八六─七一二三號輕型機車上，並沒
    有竊取該車，Ｔ字型扳手一支不是其的云云。經查，上開被告坦承其持自備之鑰
    匙一支，竊取車牌號碼ＸＪＥ─九一二號重型機車一部之自白，核與其於警訊及
    偵查中所供及被害人甲○○於警訊時所述機車失竊情節相符，並有鑰匙一支扣案
    ，及被害人甲○○所出具之領結一紙附警卷可稽，被告之自白與事實相符，應堪
    採信。被告雖另辯稱其並無竊取車牌號碼Ｏ八六─七一二三號輕型機車一部云云
    ，然查，右揭被告如何以上開Ｔ字型扳手竊取車牌號碼Ｏ八六─七一二三號輕型
    機車等情，業據其於警訊中供認明確，且其於偵查中亦坦承偷二部機車無訛，再
    Ｔ字型扳手尚非俯拾可得之物，苟非被告自備，豈有可能與該輕型機車及上揭被
    告用以竊盜之鑰匙同時為警查獲之理？堪認被告上開所辯，無非事後卸責之詞，
    均不足採信。此外，復有Ｔ字型扳手一支扣案，及被害人乙○○出具之領結一紙
    附警卷可稽。事證明確，被告右揭犯行均堪以認定，應予依法論科。
二、按被告於第二次行竊時所持有之Ｔ型扳手一支，質地堅硬，Ｔ型底部經磨平後，
    細長而尖銳，業經本院當庭勘驗屬實，並有照片一紙在卷可憑，該Ｔ型扳手在客
    觀上足對人之身體、生命構成威脅，為凶器。核其所為，係犯刑法第三百二十條
    第一項之竊盜罪及同法第三百二十一條第一項第三款之攜帶兇器竊盜罪。又其所
    犯前揭竊盜罪與攜帶兇器竊盜罪之犯行，均時間緊接，犯罪構成要件相同，顯係
    基於概括之犯意為之，應依連續犯之規定，論以情節較重之攜帶兇器竊盜罪一罪
    ，並加重其刑。爰審酌被告在假釋期間，猶不知戒慎行止復犯本案竊盜罪，攜帶
    兇器竊盜之手段及所生之危害非輕，惟念其犯罪後坦承部分犯行，態度良好等一
    切情狀，量處如主文所示之刑。扣案之鑰匙及Ｔ型扳手各一支，為被告所有攜帶
    供犯罪所用之物，爰併予宣告沒收之。
據上論斷，應依刑事訴訟法第二百九十九條第一項前段，刑法第五十六條、第三百二
十一條第一項第三款、第三十八條第一項第二款，判決如主文。
中      華      民      國    八  十  九    年    三    月    十七      日
                                  臺灣高雄地方法院刑事庭
                                      法  官  丁智慧
右正本證明與原本無異。
如不服本判決，應於送達後十日內，向本院提出上訴狀。
                                      書記官  陳朝宗
中      華      民      國    八  十  九    年    三月    廿四      日
附錄本判決論罪之法條：
刑法第三百二十一條第一項
犯竊盜罪而有左列情形之一者，處六月以上五年以下有期徒刑：
一、於夜間侵入住宅或有人居住之建築物、船艦或隱匿其內而犯之者。
二、毀越門扇、牆垣或其他安全設備而犯之者。
三、攜帶兇器而犯之者。
四、結夥三人以上而犯之者。
五、乘火災、水災或其他災害之際而犯之者。
六、在車站或埠頭而犯之者。
前項之未遂犯罰之。


司法院資訊處製作；財團法人民間司法改革基金會備份。
